【裁判字號】    98,裁,3187
【裁判日期】    981217
【裁判案由】    新型專利異議
【裁判全文】
最  高  行  政  法  院  裁  定
                                      98年度裁字第3187號
再 審原 告  台達電子工業股份有限公司
代  表  人  甲○○
再 審被 告  經濟部智慧財產局
代  表  人  乙○○
上列當事人間新型專利異議事件，再審原告對於中華民國96年7
月12日本院96年度判字第1213號判決及94年10月13日臺北高等行
政法院93年度訴字第3718號判決，本於行政訴訟法第273條第1項
第1款事由提起再審之訴部分，本院裁定如下：
    主  文
再審之訴駁回。
再審訴訟費用由再審原告負擔。
    理  由
一、按提起再審之訴，應依行政訴訟法第277條第1項第4款之規
    定表明再審理由，此為必須具備之程式。所謂表明再審理由
    ，必須指明確定判決有如何合於法定再審事由之具體情事，
    始為相當。倘僅泛言有何條款之再審事由，而無具體情事者
    ，尚難謂已合法表明再審理由。如未表明再審理由，法院無
    庸命其補正。
二、本件再審原告提起再審之訴，其再審意旨略以：專利法第10
    2條第2項規定「異議人補提理由或證據，應自異議之日起一
    個月內為之」，應指補強證據始得適用，而非指新證據。本
    件異議人所提引證2、引證3，均屬新證據，自不得適用專利
    法第102條第2項規定，原處分對異議人（即再審原告）逾1
    個月期間所提之新證據，仍於異議審查過程中執為證據予以
    審查，顯有違依法行政原則。又原處分對引證2、引證3何以
    證明系爭案不具進步性，未予具體為說明及理由，顯與比例
    原則、明確性原則有違，惟臺北高等行政法院判決及原確定
    判決竟完全採信再審被告之理由，自屬適用法規顯有錯誤，
    符合行政訴訟法第273條第1項第1款之再審事由等語。經核
    再審原告所提再審狀所表明之上開再審理由，無非執一己歧
    異之法律見解，重複說明對原處分、訴願決定及前開訴訟程
    序不服，並為原審及原確定判決論斷所不採之理由再事爭執
    ，而對原確定判決究有如何合於行政訴訟法第273條第1項第
    1款規定之具體情事，則未據合法敘明，依上開規定及說明
    ，其再審之訴自非合法。又再審原告另本於行政訴訟法第27
    3條第1項第14款提起再審之訴部分，業經臺北高等行政法院
    96年度再字第79號判決駁回其再審之訴在案，併此敘明。
三、據上論結，本件再審之訴為不合法。依行政訴訟法第278條
    第1項、第104條、民事訴訟法第95條、第78條，裁定如主文
    。
中    華    民    國    98    年    12    月    17    日
                    最高行政法院第二庭
                        審判長法官  鍾  耀  光
                              法官  廖  宏  明
                              法官  林  文  舟
                              法官  黃  淑  玲
                              法官  鄭  小  康
以  上  正  本  證  明  與  原  本  無  異
中    華    民    國    98    年    12    月    17    日
                              書記官  黃  淑  櫻


司法院資訊處製作；財團法人民間司法改革基金會備份。
